臺灣臺南地方法院刑事判決　　　　　　100年度簡上字第278號
上　訴　人
即　被　告　曹清水
上列上訴人即被告因違反毒品危害防制條例案件，不服本院100
年度簡字第2237號中華民國100年10月14日第一審刑事簡易判決
（聲請簡易判決處刑案號：100年度毒偵字第1771號），提起上
訴，被告就被訴事實為有罪之陳述，本院管轄之第二審合議庭裁
定進行簡式審判程序，判決如下：
    主  文
上訴駁回。
    事實及理由
一、本案經本院審理結果，認第一審刑事簡易判決以上訴人即被
    告曹清水違反毒品危害防制條例第十條第二項之施用第二級
    毒品罪，依刑事訴訟法第四百四十九條第一項前段、第三項
    ，毒品危害防制條例第十條第二項，刑法第十一條前段、第
    四十一條第一項前段規定，量處有期徒刑六月，如易科罰金
    ，以新臺幣一千元折算一日，其認事用法及量刑均無不當，
    應予維持，並引用第一審刑事簡易判決記載之事實、證據及
    理由（如附件）。
二、被告雖以原審量刑過重為由，請求撤銷原判決，並從輕量刑
    云云。然而，關於刑之量定，為求個案裁判之妥當性，法律
    賦予法院裁量之權，量刑輕重，屬為裁判之法院得依職權自
    由裁量之事項，苟其量刑已以行為人之責任為基礎，並斟酌
    刑法第五十七條各款所列情狀，在法定刑度內，酌量科刑，
    如無偏執一端，致明顯失出、失入等科罰與罪責不相當之情
    形，上級審法院即應予尊重，不得單就量刑部分遽指為不當
    或違法（最高法院九十六年臺上字第七○一八號判決意旨參
    照）。本案原審量刑之酌科，係綜據被告有如附件犯罪事實
    欄所載之前科紀錄，有臺灣高等法院被告前案紀錄表一份在
    卷可稽，其於假釋付保護管束期間，不知珍惜自新機會，再
    犯本案施用毒品罪，足見其陷溺已深，復參酌被告施用毒品
    係戕害自己身心並無加害他人，且犯罪後坦承犯行，態度尚
    稱良好等有關被告犯行不法內涵之一切情狀為謹慎之裁量，
    並無違法或顯然失出失入，亦無何科罰與罪責不相當之瑕疵
    可指，依法尚無違誤。從而，被告上訴意旨未指摘原審有任
    何認事用法違背法令之處，僅泛稱原審量刑過重云云，自難
    認為有理由，應予駁回。
據上論斷，應依刑事訴訟法第四百五十五條之一第一項、第三項
、第三百六十四條、第二百七十三條之一第一項、第三百七十三
條、第三百六十八條，判決如主文。
本案經檢察官錢鴻明到庭執行職務。
中    華    民    國   100    年    12    月    29    日
                  刑事第十四庭  審判長法  官  陳金虎
                                      法  官  周紹武
                                      法  官  孫淑玉
以上正本證明與原本無異。
不得上訴。
                                      書記官  方秀貞
中    華    民    國   100    年    12    月    29    日
附錄本案論罪科刑法條：
毒品危害防制條例第10條
施用第一級毒品者，處 6 月以上 5 年以下有期徒刑。
施用第二級毒品者，處 3 年以下有期徒刑。